最高法院民事裁定　　　　　　　　九十六年度台簡抗字第二號
抗　告　人　國立屏東科技大學
法定代理人　乙○○
訴訟代理人　張瓊文律師
上列抗告人因與甲○○間請求確認僱傭關係存在事件，對於中華
民國九十五年十二月二十一日台灣屏東地方法院裁定（九十五年
度勞簡上字第一號），提起抗告，本院裁定如下：
    主  文
抗告駁回。
抗告訴訟費用由抗告人負擔。
    理  由
按對於簡易訴訟程序之第二審判決，其上訴利益逾民事訴訟法第
四百六十六條所定之額數者，當事人僅得以其適用法規顯有錯誤
為理由，逕向最高法院提起上訴，且須經原裁判法院之許可，而
該許可，以訴訟事件所涉及之法律見解具有原則上之重要性者為
限，此觀同法第四百三十六條之二第一項、第四百三十六條之三
第一項及第二項之規定自明。所謂適用法規顯有錯誤，係指原第
二審判決就其取捨證據所確定之事實適用法規顯有錯誤而言，不
包括認定事實不當及判決不備理由之情形在內。本件抗告人對於
原第二審判決逕向本院提起上訴，係以：本件訴訟標的金額高達
新台幣二百五十六萬元，且非因一年以下期間之僱傭關係涉訟，
原第二審誤依簡易訴訟程序審理，有違民事訴訟法第四百二十七
條第一項及第二項之規定。且被上訴人係依伊學校「約聘人員辦
法」及「聘用人員條例」（即國立屏東科技大學臨時聘僱人員管
理辦法）所任用之約聘人員，負責國際會議中心之清潔維護工作
，並非工友，不具勞工身份，原第二審認其於工作時受傷，得依
勞動基準法第五十九條規定請求職業災害之補償，有違同法第八
十四條規定云云，為其論據。按不合於民事訴訟法第四百二十七
條第一項及第二項之訴訟，法院適用簡易程序，當事人不抗辯而
為本案之言詞辯論者，依同條第四項規定，視為已有適用簡易程
序之合意。原第二審以本件雖非屬民事訴訟法第四百二十七條第
一項及第二項規定之簡易訴訟事件，惟兩造就原第一審適用簡易
程序，均未抗辯而為本案之言詞辯論，依法應視為已有適用簡易
程序之合意，因認第二審仍應繼續適用簡易程序，揆諸上開說明
，並無不合。次查公務員兼具勞工身分者，其有關任（派）免、
薪資、獎懲、退休、撫卹及保險（含職業災害）等事項應適用公
務員法令之規定，固為勞動基準法第八十四條前段所明定。惟該
條所稱公務員兼具勞工身分者，依同法施行細則第五十條規定，
係指依各項公務員人事法令任用、派用、聘用、遴用而於同法第
三條所定各業從事工作獲致薪資之人員。原第二審以被上訴人並
非經上訴人依聘用人員聘用條例或其他公務員人事法令所聘用之
人員（被上訴人係上訴人依其自行訂定之「國立屏東科技大學臨
時聘僱人員管理辦法」聘僱之人員），因認其非公務員兼具勞工
身分，無勞動基準法第八十四條前段規定之適用，於法亦無違誤
。上訴人所陳上訴理由，要與適用法規是否顯有錯誤無涉；且本
件亦無所涉及之法律見解具有原則上之重要性之情事，原法院認
其上訴不應許可，以裁定予以駁回，經核於法並無不合。抗告論
旨，指摘原裁定違背法令，聲明廢棄，非有理由。
據上論結，本件抗告為無理由。依民事訴訟法第四百三十六條之
二第二項、第四百九十五條之一第一項、第四百四十九條第一項
、第九十五條、第七十八條，裁定如主文。
中    華    民    國  九十六  年    二    月    七    日
                      最高法院民事第一庭
                          審判長法官  林  奇  福
                                法官  陳  國  禎
                                法官  陳  重  瑜
                                法官  陳  淑  敏
                                法官  陳  碧  玉
      本件正本證明與原本無異
                                      書  記  官
中    華    民    國  九十六  年    二    月  二十七  日
                                                      Ｋ
